ACORDAO-COMPLETO-2563024

ACÓRDÃO DE RELAÇÃO

ACÓRDÃO DE RELAÇÃO 197/2023 ATA 1/2023 - PRIMEIRA CÂMARA

Acórdão 197/2023-TCU-Primeira Câmara
	Vistos, relacionados e discutidos estes autos de recurso de reconsideração interposto pelo Sr. Antônio Carlos Maciel, Coordenador do Projeto, contra o Acórdão 985/2022-TCU-Primeira Câmara, por meio do qual esta Corte julgou suas contas irregulares e o condenou ao pagamento de débito com aplicação de multa,
	Considerando que, na presente peça recursal, o recorrente traz as seguintes questões: i) a execução da obra ficou prejudicada pela demora na liberação da licença ambiental e dos recursos financeiros, bem como pela ausência de pessoal qualificado por parte da Unir; ii) as informações prestadas na fase interna da TCE não foram devidamente analisadas; iii) a Fundação Universidade Federal de Rondônia não pode ser excluída do rol de responsáveis do processo, haja vista que foi de certa forma beneficiada; iv) a decisão da Finep de instaurar a TCE sem antes submeter à instância superior o recurso apresentado pela Unir deve ser considerado irregular; v) não houve individualização das condutas para fins de aplicação das sanções; e vi) a multa não foi fixada em valores proporcionais;
	Considerando que os documentos acostados aos autos não se enquadram no conceito de fatos novos;
	Considerando que o recorrente foi notificado em 9/3/2022 e que o recurso foi interposto em 26/3/2022;
Considerando que os elementos trazidos aos autos pelo recorrente não demonstram a superveniência de fatos novos, razão pela qual a intempestividade não pode ser afastada, a teor do art. 285, § 2º, Regimento Interno/TCU;
	Considerando os pareceres uniformes da Secretaria de Recursos e do Ministério Público junto ao Tribunal no sentido do não conhecimento do presente recurso, por intempestivo e não apresentar fatos novos;
	Os Ministros do Tribunal de Contas da União, reunidos em sessão da Primeira Câmara, ACORDAM, por unanimidade, com fundamento no art. 32, parágrafo único, da Lei 8.443/1992, c/c o art. 285, caput, e § 2º, do Regimento Interno/TCU, em:
	1. não conhecer do recurso de reconsideração, por intempestivo e não apresentar fatos novos; e
	2. dar ciência deste acórdão ao recorrente. 
1. Processo TC-Processo 002.517/2020-5 (TOMADA DE CONTAS ESPECIAL) 
	1.1. Responsáveis: Antônio Carlos Maciel (XXX.141.952-XX) ; José Januário de Oliveira Amaral (XXX.949.042-XX) .
	1.2. Recorrente: Antônio Carlos Maciel (XXX.141.952-XX) .
	1.3. Órgão/Entidade: Fundação Universidade Federal de Rondônia.
	1.4. Relator: Ministro Benjamin Zymler.
	1.5. Representante do Ministério Público: Procurador Júlio Marcelo de Oliveira.
	1.6. Relator da deliberação recorrida: Ministro Vital do Rêgo
	1.7. Unidades Técnicas: Secretaria de Recursos (Serur) ; Secretaria de Controle Externo de Tomada de Contas Especial (SecexTCE) .
	1.8. Representação legal: Maira Benarrosh Macedo (9.402/OAB-RO) , representando José Januário de Oliveira Amaral; Maira Benarrosh Macedo (9.402/OAB-RO) , representando Francisco Paulo Duarte; José Alves Pereira Filho (647/OAB-RO) , representando Antônio Carlos Maciel; José Alves Pereira Filho (647/OAB-RO) , representando Maria Berenice Alho da Costa Tourinho. 
	1.9. Determinações/Recomendações/Orientações: não há.

Primeira Câmara

Antônio Carlos Maciel (XXX.141.952-XX); José Januário de Oliveira Amaral (XXX.949.042-XX).

BENJAMIN ZYMLER

Ministro Vital do Rêgo

Maira Benarrosh Macedo (9.402/OAB-RO), representando José Januário de Oliveira Amaral; Maira Benarrosh Macedo (9.402/OAB-RO), representando Francisco Paulo Duarte; José Alves Pereira Filho (647/OAB-RO), representando Antônio Carlos Maciel; José Alves Pereira Filho (647/OAB-RO), representando Maria Berenice Alho da Costa Tourinho.

Procurador Júlio Marcelo de Oliveira.

TOMADA DE CONTAS ESPECIAL (TCE)

Secretaria de Recursos (Serur); Secretaria de Controle Externo de Tomada de Contas Especial (SecexTCE).